臺灣板橋地方法院民事判決　　　　　　　95年度訴字第2599號
原　　　告　台灣中小企業銀行股份有限公司
法定代理人　丙○○
訴訟代理人　乙○○
　　　　　　謝文雄
被　　　告　甲○○
    主  文
被告應給付原告新臺幣伍拾萬伍仟佰柒拾壹元，及自民國九
十五年三月二十七日起至清償日上，按週年利率百分之三‧八四
五計算之利息，暨自民國九十五年四月二十八日起至清償日止，
其逾期在六個月以內者按上開利率百分之十，逾期超過六個部分
，按上開利率百分之二十計算之違約金。
訴訟費用由被告負擔。
    事實及理由
一、按當事人得以合意定第一審管轄法院，但以關於由一定法律
    關係而生之訴訟為限，民事訴訟法第二十四條第一項定有明
    文。經查，本件被告向原告借款，兩造於借據約定條款第六
    條，已約定因本件借款契約涉訟時，兩造合意以本院為第一
    審管轄法院，此有原告所提出之借據影本一份在卷可稽；揆
    諸前揭條文規定，本院對於本件訴訟自有管轄權，先予敘明
    。
二、原告起訴主張：被告於民國九十四年五月二十六日，向原告
    借款新臺幣（下同）六十萬元，借款期間自九十四年五月二
    十七日起至一百零一年五月二十七日止，借款之利息計付，
    第一年依原告二年期定期儲牌告機動利率加百分之一‧二五
    機動計息，第二年起依原告二年期定期儲牌告機動利率加百
    分之一‧五八機動計息，被告應依約攤還本息，然其自九十
    五年三月二十七日起，未依約繳款，迭經催討迄未還款，目
    前尚積欠本金五十三萬五千三百七十一元及利息、違約金未
    清償（詳如附表），依雙方所簽訂授信約定書第五條之約定
    ，被告之債務視為全部到期，被告已喪失期限利益，應全部
    償還借款。為此，依消費借貸之法律關係，提起本件訴訟，
    並聲明如主文第一項所示。
三、被告則抗辯稱：伊雖有向原告借款六十萬元，但有分期償還
    ，伊曾聲請債務協商，因條件不符未能達成，伊繳款帳戶內
    尚有存款，原告未依約扣款，亦未接獲催繳通知等語，並聲
    明判決駁回原告之訴。
四、本件原告主張之事實，業據其提出借據、授信約定書、放款
    利率表等為證，被告亦自認向原告借得上述款項，且對原告
    提出之證據不爭執，被告雖抗辯：伊曾聲請債務協商，因條
    件不符未能達成，伊繳款帳戶內尚有存款，原告未依約扣款
    ，亦未接獲催繳通知云云。惟查：依原告提出而為被告所不
    爭執之繳款記錄表所示（本院卷第八頁），被告應於九十五
    年四月二十七日繳納前一期（九十五年三月份）之本金及利
    息分期款項計八千零七元，而由被告提出兩造所不爭執之存
    摺（台灣企銀五股分行00000000000 帳號）觀之，當日，被
    告之帳戶僅有六千零九十五元，依民法第三百二十三條規定
    ，先清償利息後，不足清償該期之分期本金款項，原告無法
    扣款，依被告簽訂之授信約定書第五條第一項規定，被告不
    依約清償本金，上述借款已視同到期，被告已喪失期限利益
    ，應全部償還借款。縱被告認為其聲請債務協商而未依約清
    償分期款項，但其自承於九十五年五月初即知悉債務協商不
    成立，被告即應依約繳納分期款項，亦即九十五年五月二十
    七日，被告應繳納九十五年三月及四月之本金及利息分期款
    項，共一萬六千零十四元，但當日，被告之帳戶亦僅有一萬
    零四百二十元，於清償利息後，亦不足以清償該二期之分期
    本金款項，此為被告所不爭執，致原告無法扣款，被告未依
    約清償本金，依上所述，被告之借款亦視同到期，其已喪失
    期限利益，亦應全部償還借款。況被告自債務協商不成立後
    ，經原告起訴，迄本院審理中，亦未清償上述各月之分期本
    金款項，更足以證明被告已喪失期限利益，應全部償還借款
    。綜上，被告之抗辯，不足採信，應認原告主張之事實為真
    實。
五、從而，原告依消費借貸之法律關係，請求被告給付如主文第
    一項所示之金額、利息、違約金，均屬有據，應予准許。
據上論結：本件原告之訴為有理由，依民事訴訟法第七十八條，
判決如主文。
中　　華　　民　　國　　96　　年　　1 　　月　　31　　日
                  民事第一庭    法　官　李世貴
以上正本係照原本作成。
如對本判決上訴，須於判決送達後20日內，向本院提出上訴狀，
上訴臺灣高等法院（應按他造人數提出繕本）。
中　　華　　民　　國　　96　　年　　2 　　月　　 1　　日
      　　　　　　　　　　　　　書記官  蘇哲男
